Minutes et répertoires du notaire Jean-Baptiste MINGUET, 12 avril 1783 - 1er septembre 1798 (étude V)
Archives nationales
- Minutes de Jean-Baptiste MINGUET, 17 décembre 1760 - 16 septembre 1798; MC/ET/V/738 - MC/ET/V/867
  - Minutes. 1787, novembre, novembre 1787; MC/ET/V/799
    - Contrat de mariage entre Charles François AUVRAY demeurant rue de Sèvres faubourg Saint-Germain, paroisse Saint-sulpice, diocèse de Paris, Maître charcutier et Marie Margueritte Boudgoust, demeurant rue et Isle Saint-Louis, paroisse de Saint-Louis en l'Isle, diocèse de Paris., 28 novembre 1787; MC/ET/V/799
      contrat de mariage; Sèvres (rue de); Saint-Germain (faubourg); Auvray, Charles-François; Boudgoust, Marie-Margueritte; charcutier
    - Contrat de mariage entre Charles François AUVRAY demeurant rue de Sèvres faubourg Saint-Germain, paroisse Saint-Sulpice, diocèse de Paris, Maître charcutier et Marie Margueritte Boudgoust, demeurant rue Saint-Louis, paroisse de Saint-Louis, diocèse de Paris., 28 novembre 1787; MC/ET/V/799
      contrat de mariage; Sèvres (rue de); Saint-Germain (faubourg); Saint-Louis (rue); Auvray, Charles-François; Boudgoust, Marie-Margueritte; charcutier
  - Minutes. 1787, décembre, décembre 1787; MC/ET/V/800
    - Contrat de mariage entre Claude Martin FAUQUET demeurant rue Saint-Antoine, paroisse Saint-Paul, diocèse de Paris, Avocat au Parlement et Catherine Paysan, demeurant rue Guénegaud, paroisse de Saint-André des Arts, diocèse de Paris., 20 décembre 1787; MC/ET/V/800
      contrat de mariage; Saint-Antoine (rue); Guénégaud (rue); Fauquet, Claude-Martin; Paysan, Catherine; avocat au parlement (Ancien Régime)
    - Contrat de mariage entre Jean-Baptiste THIBERT demeurant rue Saint-Denis, paroisse Sainte Opportune, diocèse de Paris, Marchand de soie et Marie Adélaïde Boulanger, demeurant rue Saint-Denis, paroisse de Sainte Opportune, diocèse de Paris., 26 décembre 1787; MC/ET/V/800
      contrat de mariage; Saint-Denis (rue); Thibert, Jean-Baptiste; Boulanger, Marie-Adélaïde; négociant
    - Contrat de mariage entre Etienne TETET demeurant rue de Bretagne, paroisse Saint-Nicolas des Champs, diocèse de Paris, Maître perruquier et Marie Jeanne Buffet, demeurant Grande rue du Faubourg Saint-Denis, paroisse de Saint-Laurent, diocèse de Paris., 28 décembre 1787; MC/ET/V/800
      contrat de mariage; Bretagne (rue de); Faubourg-Saint-Denis (rue du); Tetet, Etienne; Buffet, Marie-Jeanne; coiffeur
  - Minutes. 1788, janvier, janvier 1788; MC/ET/V/801
  - Minutes. 1788, février, février 1788; MC/ET/V/802
  - Minutes. 1788, mars, mars 1788; MC/ET/V/803
  - Minutes. 1788, avril, avril 1788; MC/ET/V/804
  - Minutes. 1788, mai, mai 1788; MC/ET/V/805
  - Minutes. 1788, juin, juin 1788; MC/ET/V/806
  - Minutes. 1788, juillet, juillet 1788; MC/ET/V/807
    - Inventaire après décès de Monsieur Lablée Tourneporte, 10 juillet 1788; MC/ET/V/807
      inventaire après décès; Lablee Tourneporte (monsieur)
  - Minutes. 1788, août, août 1788; MC/ET/V/808
  - Minutes. 1788, septembre, septembre 1788; MC/ET/V/809
  - Minutes. 1788, octobre, octobre 1788; MC/ET/V/810
  - Minutes. 1788, novembre - 1788, décembre, novembre 1788 - décembre 1788; MC/ET/V/811
    - Dépôt du mortuaire d'Anne Frémin, religieuse et notoriété constatant ses héritiers: François Nicolas Mossion, Victoire Mossion, Jeanne Decan, Antoinette Fremin, Claude Charles Javelle, 29 décembre 1788; MC/ET/V/811
      acte d'état civil; dépôt de pièces; notoriété; dépôt de pièces; Fremin, Anne; Mossion, François-Nicolas; Mossion, Victoire; Decan, Jeanne; Fremin, Antoinette; Javelle, Claude-Charles
  - Minutes. 1789, janvier, janvier 1789; MC/ET/V/812
  - Minutes. 1789, février - 1789, mars, février 1789 - mars 1789; MC/ET/V/813
  - Minutes. 1789, avril, avril 1789; MC/ET/V/814
  - Minutes. 1789, mai, mai 1789; MC/ET/V/815
  - Minutes. 1789, juin, juin 1789; MC/ET/V/816
  - Minutes. 1789, juillet - 1789, septembre, juillet 1789 - septembre 1789; MC/ET/V/817
  - Minutes. 1789, octobre - 1789, décembre, octobre 1789 - décembre 1789; MC/ET/V/818
  - Minutes. 1790, janvier - 1790, février, janvier 1790 - février 1790; MC/ET/V/819
  - Minutes. 1790, mars - 1790, avril, mars 1790 - avril 1790; MC/ET/V/820
  - Minutes. 1790, mai - 1790, juin, mai 1790 - juin 1790; MC/ET/V/821
    - Notoriété en rectification des noms de Marie Anne Catherine Legoué, autre notoriété constatant le nombre de ses héritiers, dépôt de son baptistaire, de celui de Julie Rose Anne Félicité Legoué, du mortuaire d'Augustin Jean Baptiste Hilaire Legoué; et celui de Marie Anne Georget, sa veuve; Acte de célébration de mariage déposé entre René Lehault et Julie Rose Anne Legoué, 30 juin 1790; MC/ET/V/821
      MC/RE/V/10
      notoriété; dépôt de pièces; acte d'état civil; Legoue, Marie-Anne-Catherine; Lehault, René; Legoue, Julie-Rose-Anne; Legoue, Pierre; Georget, Marie-Anne; Legoue, Augustin-Jean-Baptiste-Hilaire; Richoreau, Marie-Renée
  - Minutes. 1790, juillet - 1790, août, juillet 1790 - août 1790; MC/ET/V/822
  - Minutes. 1790, septembre - 1790, octobre, septembre 1790 - octobre 1790; MC/ET/V/823
  - Minutes. 1790, novembre - 1790, décembre, novembre 1790 - décembre 1790; MC/ET/V/824
    - Notoriété en rectification des noms du sieur François Nicolas Caron (au lieu de Nicolas François) dépôt de son baptistaire; notoriété pour l'entrée en religion de Marie Catherine Elisabeth Caron, 29 décembre 1790; MC/ET/V/824
      notoriété; dépôt de pièces; acte d'état civil; dépôt de pièces; Caron, François-Nicolas; Caron, Ignace-François; Bigorgne Catherine; Caron, Marie-Catherine-Elisabeth; Legay, Elisabeth
  - Minutes. 1791, janvier, janvier 1791; MC/ET/V/825
  - Minutes. 1791, février, février 1791; MC/ET/V/826
  - Minutes. 1791, mars, mars 1791; MC/ET/V/827
  - Minutes. 1791, avril, avril 1791; MC/ET/V/828
  - Minutes. 1791, mai, mai 1791; MC/ET/V/829
    - Contrat de vente d'un terrain sis à la foire Saint-Germain-des-Prés, rue de la Lingerie, par Charles Berger, officier de cavalerie, à Louis François Dorigny, entrepreneur de bâtiments et Marie-Anne Tournerie, son épouse, enclos Popincourt, paroisse Saint-Ambroise, 25 mai 1791; MC/ET/V/829
      Les membres du conseil général de la commune robespierriste de Paris (200 actes), par Béatrice Vanuxem, 1992-1993 (base de données migrée: voir contexte dans le Plan d’orientation général - Notaires de Paris, guides thématiques du Minutier).
      acte de vente; Lingerie (rue de la); Berger, Charles; Dorigny, Louis-François; Tournerie, Marie-Anne; chef d'entreprise
  - Minutes. 1791, juin, juin 1791; MC/ET/V/830
  - Minutes. 1791, juillet, juillet 1791; MC/ET/V/831
  - Minutes. 1791, août, août 1791; MC/ET/V/832
  - Minutes. 1791, septembre, septembre 1791; MC/ET/V/833
  - Minutes. 1791, octobre, octobre 1791; MC/ET/V/834
    - Achat par Jean Marie Quenet, marchand de grains, d'une cabane sise sur le port de grève, 11 octobre 1791; MC/ET/V/834
      acte de vente; Quenet, Jean-Marie; commerçant
  - Minutes. 1791, novembre, novembre 1791; MC/ET/V/835
  - Minutes. 1791, décembre, décembre 1791; MC/ET/V/836
  - Minutes. 1792, janvier, janvier 1792; MC/ET/V/837
  - Minutes. 1792, février, février 1792; MC/ET/V/838
  - Minutes. 1792, mars - 1792, avril, mars 1792 - avril 1792; MC/ET/V/839
  - Minutes. 1792, mai - 1792, juin, mai 1792 - juin 1792; MC/ET/V/840
  - Minutes. 1792, juillet - 1792, août, juillet 1792 - août 1792; MC/ET/V/841
  - Minutes. 1792, septembre - 1792, octobre, septembre 1792 - octobre 1792; MC/ET/V/842
  - Minutes. 1792, novembre - 1792, décembre, novembre 1792 - décembre 1792; MC/ET/V/843
  - Minutes. 1793, janvier - 1793, février, janvier 1793 - février 1793; MC/ET/V/844
  - Minutes. 1793, mars - 1793, avril, mars 1793 - avril 1793; MC/ET/V/845
  - Minutes. 1793, mai - 1793, juin, mai 1793 - juin 1793; MC/ET/V/846
  - Minutes. 1793, 1er juillet - 1793, 21 septembre, 1er juillet 1793 - 21 septembre 1793; MC/ET/V/847
  - Minutes. an II, vendémiaire - an II, brumaire, vendémiaire an II (22 septembre 1793) - brumaire an II (20 novembre 1793); MC/ET/V/848
  - Minutes. an II, frimaire - an II, nivôse, frimaire an II (21 novembre 1793) - nivôse an II (19 janvier 1794); MC/ET/V/849
  - Minutes. an II, pluviose, pluviose an II (20 janvier 1794) - pluviose an II (18 février 1794); MC/ET/V/850
    - Inventaire après décès de Philippe-Pierre Maelrondt, 16 pluviose an II (4 février 1794); MC/ET/V/850
      Actes signalés par les lecteurs et correspondants du Minutier central des notaires de Paris, 2000-2011 (base de données migrée: voir contexte dans le Plan d’orientation général - Notaires de Paris, guides thématiques du Minutier).
      Date de révision: 2010
      Date de création de la notice: 2004
      La continuation de cet inventaire est faite par le notaire Fleury, le 13 ventôse an 3 ET/XCVI/572.
      inventaire après décès; Maelrondt, Philippe Pierre
  - Minutes. an III, frimaire - an III, ventôse, frimaire an III (21 novembre 1794) - ventôse an III (20 mars 1795); MC/ET/V/851
  - Minutes. an III, germinal - an III, prairial, germinal an III (21 mars 1795) - prairial an III (18 juin 1795); MC/ET/V/852
  - Minutes. an III, messidor - an III, fructidor, messidor an III (19 juin 1795) - fructidor an III (20 septembre 1795); MC/ET/V/853
  - Minutes. an IV, vendémiaire - an IV, ventôse, vendémiaire an IV (23 septembre 1795) - ventôse an IV (20 mars 1796); MC/ET/V/854
  - Minutes. an IV, germinal - an IV, fructidor, germinal an IV (21 mars 1796) - fructidor an IV (20 septembre 1796); MC/ET/V/855
  - Minutes. an V, vendémiaire - an V, ventôse, vendémiaire an V (22 septembre 1796) - ventôse an V (20 mars 1797); MC/ET/V/856
  - Minutes. an V, germinal - an V, fructidor, germinal an V (21 mars 1797) - fructidor an V (20 septembre 1797); MC/ET/V/857
  - Minutes. an VI, vendémiaire - an VI, ventôse, vendémiaire an VI (22 septembre 1797) - ventôse an VI (20 mars 1798); MC/ET/V/858
  - Minutes. an VI, germinal - an VI, fructidor, germinal an VI (21 mars 1798) - 30 fructidor an VI (16 septembre 1798); MC/ET/V/859
    An VI, germinal à 15 fructidor (1798, 21 mars à 1er septembre ): actes passés par-devant Jean-Baptiste Minguet.
    An VI, 23 à 30 fructidor (1798, 9 au 16 septembre): actes passés par-devant Jean Vingtain.
  - Minutes de testaments, contrats de mariage et titres de créances. 1760, 17 décembre - 1795, 16 décembre, 17 décembre 1760 - 16 décembre 1795; MC/ET/V/860
    1760, 17 et 29 décembre: testaments authentiques passés par-devant Jean-François Lescuyer.
    1772, 14 avril et 9 juillet 1781: testaments authentiques passés par-devant François Lachaise.
    1783 à 25 frimaire an IV (1795, 16 décembre): testaments authentiques passés par-devant Jean-Baptiste Minguet, à l'exception de deux testament olographes de 1791 et 1795.
    testament; contrat de mariage
  - Minutes (constitutions de rentes publiques). 1783, mai - 1783, décembre, mai 1783 - décembre 1783; MC/ET/V/861
    1783, mai, octobre, décembre: édit de janvier 1782, rentes viagères sur une ou deux têtes à différentes deniers..
    constitution de rente
  - Minutes (constitutions de rentes publiques). 1784, février - 1784, septembre, février 1784 - septembre 1784; MC/ET/V/862
    1784, février à septembre: édit de janvier 1782, rentes viagères sur une ou deux têtes à différentes deniers..
  - Minutes (constitutions de rentes publiques). 1785 - 1787, MC/ET/V/863
    1785 à 1787: édit de janvier 1782, rentes viagères sur une ou deux têtes à différentes deniers..
  - Minutes (constitutions de rentes publiques). 1788, janvier - 1788, août, janvier 1788 - août 1788; MC/ET/V/864
    1788, janvier à août: édit de mai 1787, rentes viagères.
  - Minutes (constitutions de rentes publiques). 1788, mars - 1789, décembre, mars 1788 - décembre 1789; MC/ET/V/865
    1788, mars et décembre: édit de novembre 1787 et arrêt du conseil du 5 janvier 1788, rentes viagères à 8 et 7% sur une tête et deux têtes.
    1789, janvier à décembre: édit de novembre 1787 et arrêt du conseil du 5 janvier 1788, rentes viagères à 8 et 7% sur une tête et deux têtes.
  - Minutes (constitutions de rentes publiques). 1786, décembre, décembre 1786; MC/ET/V/866
    Édit de décembre 1783, lots viagères.
  - Direction des créanciers de Nicolas Chefdeville. 1790, mai, mai 1790; MC/ET/V/867
    délibération; Chefdeville, Nicolas
- Répertoire(s) de Jean-Baptiste MINGUET, 12 avril 1783 - 1er septembre 1798; MC/RE/V/9 - MC/RE/V/10
  - Répertoire. 1783, 12 avril - 1789, 30 mai, 12 avril 1783 - 30 mai 1789; MC/RE/V/9
    Informations concernant le classement et la cotation:
    Le niveau inférieur de description, quand il existe, correspond aux mentions d'actes contenues dans le répertoire. Parmi celles-ci, certaines peuvent y être décrites, de manière plus ou moins détaillée. Pour consulter l'acte proprement dit, il convient de rechercher la cote au niveau des articles (registre ou liasse) des minutes du notaire (cote de type 'MC/ET').
    - Notoriété concernant la demoiselle Robert, épouse Picard, 5 janvier 1780
      Informations concernant le classement et la cotation du document:
      Attention: la cote de répertoire (de type 'MC/RE') ne permet pas de consulter la minute de l'acte. ll convient de rechercher la cote de la minute (de type 'MC/ET') au niveau des articles (registre ou liasse) de minutes du notaire.
      L'accès aux images numérisées des pages du répertoire se fait au niveau de description supérieur (' Répertoire du notaire '), rubrique ' Consulter les archives numérisées associées'.
      notoriété; Robert (demoiselle); Picard (épouse)
    - Notoriété en rectification des noms de Jean Baptiste Niclot, 15 avril 1783
      notoriété; Niclot, Jean-Baptiste
    - Contrat de mariageentre le sieur Pierre Guillaume Le Buffe et Marie Catherine Morin, 19 avril 1783
      contrat de mariage; Le Buffe, Pierre-Guillaume; Morin, Marie-Catherine
    - Testament de Margueritte Guerlot, veuve en premières noces de Toffier et en secondes noces de Bouchard, 22 avril 1783
      testament; Guerlot, Margueritte; Toffier (veuve); Bouchard (veuve)
    - Contrat de mariage entre Louis Pierre Henri et Marie Angélique de Lavalle, 23 avril 1783
      contrat de mariage; Henri, Louis-Pierre; Lavalle, Marie-Angélique de
    - Contrat de mariage entre le sieur Tixedre et demoiselle Bénard, 24 avril 1783
      contrat de mariage; Tixedre (sieur); Benard (demoiselle)
    - Notoriété constatant que Jules Armand Loistran Deballon (Loistron Deballon) est sieur de La Chauverie, 26 avril 1783
      notoriété; Loistran Deballon, Jules Armand; La Chauverie (M. de); Loistron Deballon, Jules Armand
    - Acte de célébration de mariage déposé de Monsieur et Madame Delmas, 28 avril 1783
      acte d'état civil; dépôt de pièces; Delmas (sieur); Delmas (dame)
    - Inventaire après décès de Marguerite Hennost femme Henret, 28 avril 1783
      inventaire après décès; Hennost, Margueritte; Henret (femme)
    - Contrat de mariage entre Jean Claude Janson et Marie Lamone, 28 avril 1783
      contrat de mariage; Janson, Jean Claude; Lamone, Marie
    - Contrat de mariage entre André Vigier et Marie Anne Quinerme, 29 avril 1783
      contrat de mariage; Vigier, André; Quinerme, Marie-Anne
    - Contrat de mariage entre Guillaume Guilhaume et Louise Françoise Dromar, 4 mai 1783
      contrat de mariage; Guilhaume, Guillaume; Dromar, Louise-Françoise
    - Notoriété concernant Maître Godefroy et ses sœurs, 6 mai 1783
      notoriété; Godefroy (maitre); Godefroy (demoiselles)
    - Contrat de mariage entre Pierre Guitard et Julienne Marguerite Doisnel, 11 mai 1783
      contrat de mariage; Guitard, Pierre; Doisnel, Julienne-Margueritte
    - Testament déposé de la demoiselle Elisabeth Hany, 12 mai 1783
      testament; dépôt de pièces; Hany, Elisabeth
    - Testament déposé du sieur Nicolas Poincet, 13 mai 1783
      testament; dépôt de pièces; Poincet, Nicolas
    - Notoriété constatant les héritiers des sieur et dame Poincet, 14 mai 1783
      notoriété; Poincet (sieur); Poincet (dame)
    - Notoriété concernant la succession de Monsieur l'abbé Dozenay, 15 mai 1783
      notoriété; Dozenay (monsieur l' abbé); abbé
    - Dépôt du mortuaire du sieur Perrier Dartainville et notoriété concernant ses héritiers, 16 mai 1783
      acte d'état civil; dépôt de pièces; notoriété; Perrier Dartainville (sieur)
    - Notoriété concernant les héritiers de Alexandre Baudouin, 16 mai 1783
      notoriété; Baudouin, Alexandre
    - Contrat de mariageentre Maitre Claude comte de Montauzon de Saint Cyr et la demoiselle Christine de Charmont, 17 mai 1783
      contrat de mariage; Montauzon de Saint Cyr, Claude (comte de); Charmont, Christine de
    - Notoriété en rectification des noms de Marie Madeleine Blondel,. épouse du sieur Farcy, 19 mai 1783
      notoriété; Blondel, Marie-Madeleine; Farcy (épouse)
    - Notoriété concernant le sieur. Protot du Saussoy et sa femme, 26 mai 1783
      notoriété; Protot du Saussoy (sieur); Protot du Saussoy (épouse)
    - Notoriété constatant l'héritière de Jacques Maillard, 26 mai 1783
      notoriété; Maillard, Jacques
    - Contrat de mariageentre Pierre Fresnot et Geneviève Chopinet, 30 mai 1783
      contrat de mariage; Frenot, Pierre; Chopinet, Geneviève
    - Contrat de mariageentre François La Blanche et la demoiselle Catherine Foucret, 2 juin 1783
      contrat de mariage; La Blanche, François; Foucret, Catherine
    - Notoriété en rectification des noms d u sieur Bérillion, 3 juin 1783
      notoriété; Berillion (sieur)
    - Inventaire après décès de Pierre Antoine Landigier, 3 juin 1783
      inventaire après décès; Landigier, Pierre-Antoine
    - Notoriété concernant le sieur et la demoiselle Mistouflet, 12 juin 1783
      notoriété; Mistouflet (sieur); Mistouflet (demoiselle)
    - Contrat de mariage entre le sieur Rintlez et la demoiselle Colson, 12 juin 1783
      contrat de mariage; Rintlez (sieur); Colson (demoiselle)
    - Notoriété après le décès de la demoiselle Lecture et constatant l'absence du sieur Durand, 16 juin 1783
      notoriété; Lecture (demoiselle); Durand (sieur)
    - Dépôt du mortuaire de Monsieur Roudier, 16 juin 1783
      acte d'état civil; dépôt de pièces; Roudier (monsieur)
    - Notoriété en rectification des noms de Monsieur l'abbé de La Rochefoucauld, 17 juin 1783
      notoriété; La Rochefoucauld (monsieur l'abbé de); abbé
    - Inventaire après décès de la demoiselle Margueritte Guerlot, veuve Bouchard, 21 juin 1783
      inventaire après décès; Guerlot, Margueritte; Bouchard (veuve)
    - Contrat de mariage entre le sieur Leclerc et la demoiselle Quervet, 1er juillet 1783
      contrat de mariage; Leclerc (sieur); Quervet (demoiselle)
    - Inventaire après décès de Françoise Voitrin, 4 juillet 1783
      inventaire après décès; Voitrin, Françoise
    - Notoriété concernant le sieur et la demoiselle Récoquille de Bainville, 4 juillet 1783
      notoriété; Recoquille de Bainville (sieur); Recoquille de Bainville (demoiselle)
    - Contrat de mariage entre Michel Barbe et Marie Anne Morin, 5 juillet 1783
      contrat de mariage; Barbe, Michel; Morin, Marie-Anne
    - Notoriété concernant Madame Protot Dusaussoy, 7 juillet 1783
      notoriété; Protot Dusaussoy (madame)
    - Testament de Mademoiselle Batterie, 7 juillet 1783
      testament; Batterie (mademoiselle)
    - Inventaire après décès de Léonard Lefort, 12 juillet 1783
      inventaire après décès; Lefort, Léonard
    - Contrat de mariageentre le sieur Ganguet et la demoiselle Thuillier, 17 juillet 1783
      contrat de mariage; Ganguet (sieur); Thuillier (demoiselle)
    - Notoriété en rectification des noms de Claude Marie Louise de Pincemaille, épouse d'Edme Germain Villetard, 18 juillet 1783
      notoriété; Pincemaille, Claude-Marie-Louise de; Villetard, Edme-Germain
    - Contrat de mariage entre le sieur Zane et la demoiselle Vangorpt, 19 juillet 1783
      contrat de mariage; Zane (sieur); Vangorpt (demoiselle)
    - Inventaire après décès de Jean Baptiste Beauvais, 23 juillet 1783
      inventaire après décès; Beauvais, Jean-Baptiste
    - Dépôt du mortuaire de sieur Reynaud, 26 juillet 1783
      acte d'état civil; dépôt de pièces; Reynaud (sieur)
    - Dépôt du certificat de vie de demoiselle Bligny (sœur Saint Georges), 2 août 1783
      notoriété; dépôt de pièces; Bligny (demoiselle); religieux
    - Contrat de mariage entre le sieur Escoffon et la demoiselle Porcher, 7 août 1783
      contrat de mariage; Escoffon (sieur); Porcher (demoiselle)
    - Inventaire après décès de Claude Jacqueline Coquardon, veuve de Pierre Louis Levaut, 12 août 1783
      inventaire après décès; Coquardon, Claude-Jacqueline; Levaut, Pierre-Louis
    - Notoriété concernant le sieur Nicolas Pelletier, 18 août 1783
      notoriété; Pelletier, Nicolas
    - Testament de Jean Bachu, 22 août 1783
      testament; Bachu, Jean
    - Inventaire après décès de la demoiselle Coucy, femme Lafarge, 22 août 1783
      inventaire après décès; Coucy (demoiselle); Lafarge (femme)
    - Inventaire après décès du sieur Cordelier, 23 août 1783
      inventaire après décès; Cordelier (sieur)
    - Contrat de mariage entre le sieur Beurré et la demoiselle Lafarge, 27 août 1783
      contrat de mariage; Beurre (sieur); Lafarge (demoiselle)
    - Notoriété constatant les héritiers de la demoiselle Lhuillier, veuve Paris, 28 août 1783
      notoriété; Lhuillier (demoiselle); Paris (veuve)
    - Notoriété en rectification des noms de Denis Henry Boutry, 28 août 1783
      notoriété; Boutry, Denis-Henry
    - Inventaire après décès de la demoiselle Cassenne veuve Chabault, 29 août 1783
      inventaire après décès; Cassenne (demoiselle); Chabault (veuve)
    - Inventaire après décès de la demoiselle Roux femme Bourbet, 30 août 1783
      inventaire après décès; Roux (demoiselle); Bourbet (femme)
    - Contrat de mariage entre le sieur Murgallé et la demoiselle Michet, 31 août 1783
      contrat de mariage; Murgalle (sieur); Michet (demoiselle)
    - Contrat de mariage entre Georges Pierre François de Gernon et la demoiselle Marguerite Julie du Plessis, 1er septembre 1783
      contrat de mariage; Gernon, Georges-Pierre-François de; Du Plessis, Marguerite-Julie
    - Contrat de mariage entre Nicolas Fatout et Marie Madeleine Lemaire, 2 septembre 1783
      contrat de mariage; Fatout, Nicolas; Lemaire, Marie-Madeleine
    - Notoriété en rectification des noms des sieur et demoiselle Lefebvre, et constatant les héritiers des sieur et dame Le Bis, 5 septembre 1783
      notoriété; Lefebvre (sieur); Lefebvre (demoiselle); Le Bis (sieur); Le Bis (dame)
    - Notoriété en rectification des noms de Pierre Paul Delarue de Cohignac, 17 septembre 1783
      notoriété; Delarue de Cohignac, Pierre-Paul
    - Inventaire après décès de la dame Aubry, 18 septembre 1783
      inventaire après décès; Aubry (dame)
    - Contrat de mariage entre Jacques Lapeyre et Marie Louise Durand, 23 septembre 1783
      contrat de mariage; Lapeyre, Jacques; Durand, Marie-Louise
    - Notoriété en rectification des noms des dame et demoiselle Foullon, 25 septembre 1783
      notoriété; Foullon (dame); Foullon (demoiselle)
    - Notoriété constatant le nombre des héritiers de Louis Moreau, 26 septembre 1783
      notoriété; Moreau, Louis
    - Notoriété en rectification des noms d'Etienne Nicolas Martin de Boissy, 27 septembre 1783
      notoriété; Boissy, Etienne-Nicolas-Martin de
    - Contrat de mariage entre le sieur Varrin et la demoiselle Doney, 6 octobre 1783
      contrat de mariage; Varrin (sieur); Doney (demoiselle)
    - Inventaire après décès du sieur Jean Bahu, 8 octobre 1783
      inventaire après décès; Bahu, Jean
    - Contrat de mariageentre le sieur Cottu de Maillard et la demoiselle Million, 9 octobre 1783
      contrat de mariage; Cottu de Maillard (sieur); Million (demoiselle)
    - Testament de Maître François Lachaise, notaire, 12 octobre 1783
      testament; Lachaise, François; notaire